【裁判字號】    99,易,148
【裁判日期】    990514
【裁判案由】    竊盜
【裁判全文】
臺灣宜蘭地方法院刑事判決               99年度易字第148號
公  訴  人  臺灣宜蘭地方法院檢察署檢察官
被      告  甲○○
            丙○○
上列被告等因竊盜等案件，經檢察官提起公訴（98年度偵字第38
10號），本院判決如下：
    主  文
甲○○共同竊盜，累犯，處有期徒刑參月，如易科罰金，以新台
幣壹仟元折算壹日；又共同竊盜，累犯，處有期徒刑參月，如易
科罰金，以新台幣壹仟元折算壹日。應執行有期徒刑肆月，如易
科罰金，以新台幣壹仟元折算壹日。
丙○○共同竊盜，累犯，處有期徒刑參月，如易科罰金，以新台
幣壹仟元折算壹日；又共同竊盜，累犯，處有期徒刑參月，如易
科罰金，以新台幣壹仟元折算壹日。應執行有期徒刑肆月，如易
科罰金，以新台幣壹仟元折算壹日。
    犯 罪 事 實
一、甲○○前因毒品及竊盜案件，經本院分別判處有期徒刑9月
    、10月確定，並定應執行有期徒刑1年6月，嗣經減刑後定應
    執行刑為有期徒刑9月，於民國96年7月16日執行完畢。丙○
    ○前因施用毒品案件，經本院以90年度羅簡字第48號判決判
    處應執行有期徒刑6月確定。另因偽造文書及竊盜案件，經
    本院及臺灣高等法院以90年度訴字第130號、90年度上訴字
    第2601號判處有期徒刑3月、3年確定，上開毒品及偽造文書
    案件經減刑為3月及1月15日後，與上開竊盜案件定應執行刑
    為3年4月確定，於97年1月11日縮刑假釋出監，97年10月15
    日縮刑期滿假釋未經撤銷而執行完畢。詎其等仍不知悔改，
    分別於：
（一）98年5月13日12時許，由甲○○向不知情之王元借得王
      元所租賃之車牌號碼ZZ-5097號自用小客車，搭載丙○
      ○行經宜蘭縣冬山鄉○○路283號前，甲○○、丙○○見
      乙○○所有之黑色皮包1個置放在機車踏板上，竟共同基
      於意圖為自己不法所有之犯意聯絡，由丙○○下車竊取前
      開黑色皮包1個，得手後隨即與甲○○逃離現場。嗣甲○
      ○、丙○○見前開黑色皮包內並無值錢財物，遂將皮包丟
      棄在宜蘭縣五結鄉○○路與成福路口旁水溝內。
（二）於98年5月13日21時許，甲○○、丙○○因無法支付租車
      費用，便由甲○○駕駛前開自用小客車搭載丙○○四處找
      尋財物行竊，於行經宜蘭縣蘇澳鎮○○路169號旁倉庫，
      見丁○○所有之紅色油壓升降機1臺置放在倉庫內，甲○
      ○、丙○○便另行起意，共同基於意圖為自己不法所有之
      犯意聯絡，2人共同下車徒手將前開紅色油壓升降機1臺搬
      運至車上得手後，將前開紅色油壓升降機售予不知情之陳
      怡成，得款朋分花用。嗣經警循線查獲。
二、案經宜蘭縣政府警察局羅東分局報請臺灣宜蘭地方法院檢察
    署檢察官偵查起訴。
    理  由
一、按被告以外之人於審判外之言詞或書面陳述，除法律有規定
    者外，不得作為證據。又被告以外之人於審判外之陳述，雖
    不符合同法第159條之1至第159條之4之規定，但經當事人於
    審判程序同意作為證據，法院審酌該言詞陳述或書面陳述作
    成之情況，認為適當者，亦得為證據，刑事訴訟法第159條
    第1項定有明文。本院以下所採用被告以外之人於審判外之
    言詞陳述，當事人於本院審判期日中均表示同意做為審理資
    料，本院審酌上開證據資料製作時之情況，尚無違法不當之
    瑕疵，亦認為以之作為證據應屬適當，依刑事訴訟法第159
    條之5規定，認前揭證據資料均有證據能力，合先敘明。
二、訊據被告甲○○、丙○○對於上開犯行，於警詢、偵查及本
    院審理時均坦承不諱，且有告訴人乙○○、丁○○於警詢之
    指訴可參，復有證人即借被告2人車輛之王元、出租車輛
    與王元之林承義及收購油壓升降機之陳怡成於警詢之證述
    可參，復有小客車租賃定型化契約1份、贓物認領保管單2紙
    在卷可參。被告等之自白核與事實相符，事證明確，被告等
    之犯行應均堪認定。
三、核被告等所為，均係犯刑法第320條第1項之竊盜罪。被告等
    就前開犯行，俱有犯意之聯絡及行為之分擔，均為共同正犯
    。被告等前後2次竊盜犯行，犯意各別，行為互異，均應予
    分論併罰。被告甲○○前因毒品及竊盜案件，經本院分別判
    處有期徒刑9月、10月確定，並定應執行有期徒刑1年6月，
    經減刑後定應執行刑為有期徒刑9月，於96年7月16日執行完
    畢。被告丙○○前因施用毒品案件，經本院以90年度羅簡字
    第48號判決判處應執行有期徒刑6月確定。另因偽造文書及
    竊盜案件，經本院及臺灣高等法院以90年度訴字第130號、
    90 年度上訴字第2601號判處有期徒刑3月、3年確定，上開
    毒品及偽造文書案件經減刑為3月及1月15日後，與上開竊盜
    案件定應執行刑為3年4月確定，於97年1月11日縮刑假釋出
    監，9 7年10月15日縮刑期滿假釋未經撤銷而執行完畢，有
    台灣高等法院被告前案紀錄表1份在卷足憑，其等於5年內故
    意再犯本件有期徒刑以上之罪，均屬累犯，各依刑法第47條
    第1項之規定加重其刑。爰審酌被告年輕力壯，不思努力工
    作賺取所需，反以竊盜侵奪他人之財產，且其行為對被害人
    造成之損害非鉅，及其等生活狀況、智識程度，及犯罪後坦
    承犯行，尚知悔悟之態度等一切情狀，各量處如主文所示之
    刑，並均諭知易科罰金之折算標準，及分別定其應執行刑。
據上論斷，應依刑事訴訟法第284條之1、第299條第1項前段，刑
法第28條、第320條第1項、第47條第1項、第41條第1項前段、第
51條第5款，刑法施行法第1條之1第1項、第2項前段判決如主文
。
本案經檢察官張立言到庭執行職務
中    華    民    國    99    年    5     月    14    日
                  刑事第三庭  法  官  謝佩玲
以上正本證明與原本無異。
如不服本判決應於收受本判決後10日內向本院提出上訴書狀，並
應敘述具體理由。若未敘述理由者，應於上訴期間屆滿後20日內
向本院補提理由書狀（均須按他造當事人之人數附繕本）。
                              書記官  李玉雲
中    華    民    國    99    年    5     月    14    日
附錄本案論罪科刑法條全文：
刑法第320條第1項
意圖為自己或第三人不法之所有，而竊取他人之動產者，為竊盜
罪，處5年以下有期徒刑、拘役或5百元以下罰金。

司法院資訊處製作；財團法人民間司法改革基金會備份。
